最高法院刑事判決　　　　　　　　　　　　　　　八十七年度台上字第二一○九號
　　上　訴　人　甲○○
　　選任辯護人　鄭世賢律師
右上訴人因煙毒案件，不服台灣高等法院台南分院中華民國八十七年四月十四日第二
審判決（八十六年度上訴字第二一一六號，起訴案號：台灣嘉義地方法院檢察署八十
六年度偵字第二七一○號），提起上訴，本院判決如左：
    主  文
原判決撤銷，發回台灣高等法院台南分院。
    理  由
本件原判決認定：上訴人甲○○曾因殺人未遂案，經本院判處有期徒刑六年六月確定
，並減為有期徒刑三年三月，於民國八十一年十二月十七日假釋，至八十三年四月八
日假釋期滿而執行完畢，猶不知悔改，竟基於概括之犯意，分別於八十六年三月底及
同年四月七日，連續在嘉義縣太保市嘉泰工業區前路旁，以每次新台幣（下同）三萬
元之價格，非法販賣海洛因予林哲輝圖利二次，每販賣一次可獲利五千元，二次共計
獲利一萬元。嗣於八十六年四月十日經警查獲林哲輝（已判處罪刑確定）施用毒品，
而林哲輝供出其毒品來源係向甲○○所購得，乃於當日晚上十時十五分許配合警方以
電話連絡甲○○，欲以三萬元購買海洛因，並約定於當晚十一時三十分許，在嘉義縣
太保市嘉泰工業區前路邊交易，屆時甲○○依約攜帶海洛因前往交易時為警當場捕獲
，甲○○趁機將海洛因丟棄而未扣案，甲○○始未完成交易等情。因而維持第一審關
於上訴人連續販賣毒品（累犯）罪刑之判決，駁回上訴人在第二審之上訴，固非無見
。
惟按被告或共同被告不利於己之陳述，固得採為自己或其他共同被告犯罪之證據，惟
此項不利之陳述，須無瑕疵可指，而就其他方面調查，又與事實相符，始得採為自己
或其他共同被告犯罪事實之認定。查上訴人一再抗辯：伊固曾因故而為本件犯行之自
白，惟事實上本件共同被告林哲輝被查獲之海洛因係向綽號「大頭發」之李連政所購
買，八十六年四月十日晚間伊被捕當晚，亦係李連政接獲電話後，囑伊去載綽號「阿
文」之林哲輝，伊乃駕駛吳政宗朋友之福特小客車前往而被捕，故未當場扣得毒品；
又伊綽號叫「福生仔」，並無「大頭」的綽號：另林哲輝所供洽購毒品之連絡電話0
000000代號一二○○之呼叫器，非伊所有或使用，凡此足以印證伊及林哲輝之
自白，另有隱情，非與事實相符。請傳訊林哲輝、李連政、吳政宗查證，並請分向管
區電信單位及警察機關查詢上開呼叫器之申請使用人及伊綽號即明云云（見原審卷第
三十六頁、四十六頁背面、第八十二頁筆錄及第五十七頁聲請狀），原審未予調查，
亦未說明何以不予查證之理由，尚難謂無應調查之證據而未予調查及理由不備之違誤
。原判決遽為上訴人連續販賣毒品罪刑之論定，顯尚不足以昭信服，上訴意旨，執以
指摘原判決不當，非無理由，應認仍有發回更審之原因。又肅清煙毒條例已於八十七
年五月二十二日公告修正為毒品危害防制條例並施行，原肅清煙毒條例有關送請覆判
之規定已不再適用，爰依毒品危害防制條例第三十五條第三款適用修正後之新法即回
復一般刑事訴訟法之規定，按第三審上訴程序辦理，附此明。
據上論結，應依刑事訴訟法第三百九十七條、第四百零一條，判決如主文。
中      華      民      國    八十七    年      六      月     十七     日
                              最高法院刑事第四庭
                                  審判長法官  莊  來  成
                                        法官  曾  有  田
                                        法官  呂  潮  澤
                                        法官  謝  俊  雄
                                        法官  林  永  茂
      右正本證明與原本無異
                                              書  記  官
中      華      民      國    八十七    年      六      月     十九     日
